臺灣新竹地方法院刑事判決　　　　　　　 95年度訴字第267號
公　訴　人　臺灣新竹地方法院檢察署檢察官
被　　　告　甲○○
　　　　　　　　　　　591號.
　　　　　　　　　　（另案在臺灣新竹看守所羈押中）
上列被告因違反毒品危害防制條例案件，經檢察官提起公訴（九
十五年度毒偵字第四七一號），本院裁定以簡式審判程序審理，
判決如下：
     主  文
甲○○施用第一級毒品，累犯，處有期徒刑壹年。扣案之海洛因
壹包（淨重零點玖伍公克，空包裝重零點陸捌公克）沒收銷燬之
。
     事  實
一、甲○○曾於民國八十九年間因違反毒品危害防制條例案件，
    經桃園地方法院以八十九年壢簡字第九二九號判決判處有期
    徒刑六月確定。又於九十一年間因侵占及違反毒品危害防制
    條例案件，經桃園地方法院以九十年壢簡字第一一四五號及
    九十一年訴緝字第七八號判決分別判處有期徒刑四月、十月
    確定。嗣上開三罪接續執行，於九十三年七月二十日因縮短
    刑期假釋出監，於同年十月二十六日假釋期滿執行完畢。其
    於八十七年間且因施用毒品案件，經臺灣桃園地方法院裁定
    觀察勒戒後，認無繼續施用毒品傾向，於八十七年七月二十
    二日釋放出監，由臺灣高等法院於八十八年九月三十日，以
    八十八年上易字第六○九號判決免刑確定。又於八十九年間
    因施用毒品案件，經臺灣桃園地方法院裁定觀察勒戒後，認
    有繼續施用毒品傾向，經裁定令入戒治處所施以強制戒治，
    並於八十九年七月七日，以八十九年壢簡字第九二九號判決
    判處有期徒刑六月確定，嗣其強制戒治處分經評定為合格，
    無繼續戒治之必要，經裁定停止強制戒治付保護管束，於八
    十九年十月二十三日停止強制戒治處分出監。嗣其停止強制
    戒治處分經撤銷，再入監執行強制戒治，於九十二年三月十
    六日強制戒治執行完畢，仍不知悔改，於強制戒治執行完畢
    釋放後五年內，復基於施用第一級毒品海洛因及第二級毒品
    安非他命之犯意，於九十四年八月二十五日上午五時許，在
    其友人邱鍾連位在新竹縣關西鎮馬武督住處，將海洛因及安
    非他命混合置入其友人所有之玻璃球內，持其所有之打火機
    點火燒烤玻璃球下方，吸食海洛因及安非他命遇熱時產生之
    煙氣之方式，同時施用海洛因及安非他命一次。嗣警方為查
    緝甲○○販賣毒品犯行，於九十四年八月二十五日晚上八時
    三十分許，在新竹縣關西鎮○○○段山區道路攔檢甲○○駕
    駛之車號四○三三─ＭＮ號自用小客車後，徵得甲○○同意
    搜索其身體，當場在其身上查扣其所有之海洛因一包（淨重
    ○點九五公克，空包裝重○點六八公克），並於翌日即同年
    月二十六日凌晨二時許採集其尿液送驗後查獲上情。
二、案經行政院海岸巡防署北部地區巡防局及臺北市政府警察局
    文山第二分局報請臺灣新竹地方法院檢察署檢察官偵查起訴
    。
     理  由
一、被告甲○○所犯毒品危害防制條例第十條第一項施用第一級
    毒品罪及同條例第二項施用第二級毒品罪，均非為死刑、無
    期徒刑、最輕本刑為三年以上有期徒刑之罪或高等法院管轄
    第一審案件，其於準備程序進行中先就被訴事實為有罪之陳
    述，本院認為合於刑事訴訟法第二百七十三條之一第一項之
    規定，裁定進行簡式審判程序，先予敘明。
二、上開事實，業經被告甲○○於本院審理時坦白承認，而被告
    於九十四年八月二十六日經警方採尿送驗結果，呈嗎啡（即
    海洛因水解後之反應）及安非他命陽性反應，有行政院海岸
    巡防署基隆機動查緝隊緝獲煙毒麻醉藥品案涉案嫌犯姓名代
    碼對照表及臺灣尖端先進生技醫藥股份有限公司濫用藥物檢
    驗報告各一紙在卷可證。又扣案之白粉一包（淨重○點九五
    公克，空包裝重○點六八公克），經送請法務部調查局鑑定
    結果，認含海洛因成份，有該局鑑定通知書一紙在卷可佐，
    ，此均為檢驗機關本於專業知識及以精密儀器測試所得之結
    論，自可憑信。再施用第一級毒品海洛因，可於二至四日內
    由施用者尿液中檢測得知；施用第二級毒品安非他命，可於
    一至四日內由施用者尿液中檢測得知，有行政院衛生署管制
    藥品管理局九十二年三月十日管檢字第○九二○○○一四九
    五號函在卷可供參考，足見被告之自白與事實相符，可以採
    信，其於上開時地混合海洛因及安非他命施用毒品一次之事
    實，應可認定。再被告於八十七年間因施用毒品案件，經臺
    灣桃園地方法院裁定觀察勒戒後，認無繼續施用毒品傾向，
    於八十七年七月二十二日釋放出監，由臺灣高等法院於八十
    八年九月三十日，以八十八年上易字第六○九號判決免刑確
    定。又於八十九年間因施用毒品案件，經臺灣桃園地方法院
    裁定觀察勒戒後，認有繼續施用毒品傾向，經裁定令入戒治
    處所施以強制戒治，並於八十九年七月七日，以八十九年壢
    簡字第九二九號判決判處有期徒刑六月確定，嗣其強制戒治
    處分經評定為合格，無繼續戒治之必要，經裁定停止強制戒
    治付保護管束，於八十九年十月二十三日停止強制戒治處分
    出監。嗣其停止強制戒治處分經撤銷，再入監執行強制戒治
    ，於九十二年三月十六日強制戒治執行完畢等情，有臺灣新
    竹地方法院檢察署刑案資料查註紀錄表及臺灣高等法院被告
    前案紀錄表各一份在卷足憑，事證明確，被告於強制戒治執
    行完畢釋放後五年內，復施用第一級毒品海洛因及第二級毒
    品安非他命之犯行應可認定。
三、查海洛因、安非他命分別為毒品危害防制條例第二條第一項
    第一款、第二款所稱之第一級、第二級毒品，均不得持有及
    施用，被告甲○○竟持以施用，核其所為，係犯同條例第十
    條第一項之施用第一級毒品罪及同條第二項之施用第二級毒
    品罪。其施用前持有第一級毒品海洛因、第二級毒品安非他
    命之低度行為，應分別為施用之高度行為所吸收，均不另論
    罪。其將海洛因與安非他命混合置入玻璃球內燒烤，同時施
    用海洛因及安非他命二種毒品，為一行為觸犯施用第一級毒
    品及第二級毒品二罪名，係異種想像競合犯，應依刑法第五
    十五條前段之規定，從一重之施用第一級毒品罪處斷，公訴
    人認被告之行為，分別觸犯施用第一級毒品及第二級毒品二
    罪，洵有誤會。又被告曾於八十九年間因違反毒品危害防制
    條例案件，經桃園地方法院以八十九年壢簡字第九二九號判
    決判處有期徒刑六月確定。又於九十一年間因侵占及違反毒
    品危害防制條例等案件，經桃園地方法院以九十年壢簡字第
    一一四五號及九十一年訴緝字第七八號判決分別判處有期徒
    刑四月、十月確定。嗣上開三罪接續執行，於九十三年七月
    二十日因縮短刑期假釋出監，於同年十月二十六日假釋期滿
    執行完畢，有臺灣新竹地方法院檢察署刑案資料查註紀錄表
    及臺灣高等法院被告前案紀錄表各一份在卷可供參考，其受
    有期徒刑之執行完畢後，五年之內再犯有期徒刑以上刑之本
    罪，為累犯，應依法加重其刑。爰審酌被告曾有違反麻醉藥
    品管理條例、違反槍砲彈藥刀械管制條例、違反毒品危害防
    制條例及侵占等前科之素行、經執行觀察勒戒與強制戒治後
    仍未戒除毒癮、施用毒品嚴重危害其身心健康、同時施用海
    洛因與安非他命一次及坦認犯行之犯罪後態度等一切情狀，
    量處如主文所示之刑。扣押在案之第一級毒品海洛因一包（
    淨重○點九五公克，空包裝重○點六八公克），應依毒品危
    害防制條例第十八條第一項前段之規定沒收銷燬之。另被告
    持以施用上開毒品所用之玻璃球，係其友人所有，非被告所
    有之物，業經被告供明在卷，爰不併予宣告沒收。又被告所
    有，持以施用上開毒品所用之打火機並未扣案，且無證據證
    明現尚存在，為避免執行困難，亦不併予宣告沒收。
據上論斷，應依刑事訴訟法第二百七十三條之一、第二百九十九
條第一項前段，毒品危害防制條例第十條第一項、第二項、第十
八條第一項前段，刑法第十一條、第五十五條、第四十七條，判
決如主文。
本案經檢察官傅伊君到庭執行職務。
中　　華　　民　　國　　九十四　年　四　　月　二十一　日
                  刑事第六庭    法　官  林昌義
以上正本證明與原本無異。
如不服本判決，應於判決送達後10日內向本院提出上訴狀 (應附
繕本 )，上訴於臺灣高等法院。
中　　華　　民　　國　　九十四　年　四　　月　二十一　日
                                書記官  江靜玲
附錄本案論罪科刑法條：
毒品危害防制條例第十條
施用第一級毒品者，處六月以上五年以下有期徒刑。
施用第二級毒品者，處三年以下有期徒刑。
